【裁判字號】    92,交聲,757
【裁判日期】    920825
【裁判案由】    聲明異議
【裁判全文】
臺灣臺中地方法院交通事件裁定                    九十二年度交聲字第七五七號
    原處分機關  交通部公路總局台中區監理所台中市監理站
    異議人即
    受處分人    甲○○
右列受處分人因違反道路交通管理處罰條例案件，對於交通部公路總局台中區監理所
台中市監理站九十二年七月十五日所為之裁決（裁監稽違字第駕裁六一─ＧＱ000
0000號裁決書），聲明異議，本院裁定如左：
    主  文
異議駁回。
    理  由
一、原處分機關略以：本案係台中市警察局交通警察隊第四分隊逕行舉發受處分人甲
    ○○所有之車號９１７─ＬＵ號營業一般小客車於九十二年四月三十日八時十六
    分許，在台中市○○路上，因「在禁止臨時停車處所停車者（引擎熄火、司機離
    座）違規拖吊」違規，受處分人不服取締於九十二年六月三日提出申訴，經原舉
    發機關函覆違規屬實，該站遂於九十二年七月十五日以裁監稽違字第駕裁六一─
    ＧＱ0000000號裁決書，裁處自收受裁決書之次日起十五日內，罰鍰處新
    台幣九百元整，逾期則依裁決書處罰主文規定裁處，於法並無不合等語。
二、本件異議人即受處分人甲○○則以：舉發地點位於台中市○○路○段二○二號Ｏ
    Ｋ便利商店旁一段未劃設紅線路段，卻被拖吊，故認原舉發單位之舉發實有違誤
    ，爰聲明異議云云。
三、按汽車駕駛人停車時，有在禁止臨時停車處所停車者，處新臺幣六百元以上一千
    二百元以下罰鍰；交通勤務警察或依法令執行交通稽查任務人員，應責令汽車駕
    駛人將車移置適當處所；如汽車駕駛人不予移置或不在車內時，得由該交通勤務
    警察或依法令執行交通稽查任務人員為之，或得於舉發其違規後，使用民間拖吊
    車拖離之，並收取移置費。道路交通管理處罰條例第五十六條第一項第一款、第
    二項定有明文。再按交岔路口、公共汽車招呼站十公尺內、消防栓、消防車出入
    口五公尺內不得臨時停車，道路交通安全規則第一百一十條第二款定有明文。
四、本件受處分人甲○○所有之車號９１７─ＬＵ號營業一般小客車於九十二年四月
    三十日八時十六分許，在台中市○○路上，為台中市警察局交通警察隊第四分隊
    員警舉發在禁止臨時停車處所停車違規，並掣開舉發通知單及進行拖吊等情，有
    前揭舉發通知單、舉發採證相片二紙、異議人提出相片一紙及台中市警察局九十
    二年六月十八日中市警交字第０９２００５１６７８號函一紙在卷可稽。異議人
    亦不否認於前揭時、地有停車之事實，然辯稱：舉發地點位於台中市○○路○段
    二○二號ＯＫ便利商店旁一段未劃設紅線路段，卻被拖吊云云，惟查該車停放地
    點係位於交岔路口轉彎處，且依本院檢視採證相片，該車確實停放於劃設有禁止
    停車之紅線上方，故異議人於前揭時、地違規事實，可以認定。從而，受處分人
    既有前揭違規行為，原處分機關據以援引上開規定，裁處受處分人罰鍰新台幣九
    百元整，逾期則依裁決書處罰主文規定裁處，並無不當。本件異議為無理由，應
    予駁回。
據上論斷，應依道路交通管理處罰條例第八十七條第二項、道路交通案件處理辦法第
十九條，裁定如主文。
中      華      民      國    九十二    年      八      月    二十五    日
                                        臺灣臺中地方法院交通法庭
                                            法  官  王  靜  秋
右正本證明與原本無異。
如不服本裁定應於送達後五日內向本院提出抗告狀。
                                            書記官
中      華      民      國    九十二    年     八     月   二十五       日


司法院資訊處製作；財團法人民間司法改革基金會備份。
